# 关于所得税推算过程的问题！

提问人：茶前饭后 时间：2017-03-27 09:43:54
请教陈版，在合并报告附注披露中推算所得税计算过程时，有一项是因子公司税率不同导致的差异，除了子公司计算过程形成的税率差，应该还包括合并抵消分录中抵消不同税率子公司往来和未实现导致合并利润减少的税率差吧？

回答人：chenyiwei
可以这样理解。这种情况下确认递延所得税资产对合并层面递延所得税费用的影响金额可能与被抵销的内部交易未实现损益金额不成比例，其差异就在该项目中反映。